【裁判字號】    98,交抗,215
【裁判日期】    980227
【裁判案由】    聲明異議
【裁判全文】
臺灣高等法院臺中分院交通事件裁定    98年度交抗字第215號
抗  告  人  交通部公路總局新竹區監理所苗栗監理站
受處分人    甲○○
上列抗告人因受處分人聲明異議案件，對於臺灣苗栗地方法院交
通法庭中華民國98年1月8日裁定（98年度交聲字第5號）提起抗
，本院裁定如下：
    主  文
抗告駁回。
    理  由
一、本件原裁定如附件。
二、抗告意旨略稱：按道路交通管理處罰條例 (以下簡稱處罰條
    例)第35條第1項規定「汽車駕駛人，駕駛汽車經測試檢定有
    下列情形之一者，處新臺幣一萬五千元以上六萬元以下罰緩
    ，並當場移置保管該汽車及吊扣其駕駛執照一年」，惟臺灣
    苗栗地方法院98年度交聲字第5號交通事件裁定表示「受吊
    扣駕照處分者，則僅吊扣其違法或違規當時所駕駛車輛之駕
    駛執照，不再吊扣其持有各級車類之駕駛執照」，則係對我
    國現行駕照管理制度之誤解；蓋道路交通安全規則60條「申
    請汽車駕駛執照考驗者，應有下列資格：．．．」，同規則
    第61條「汽車駕駛人取得高一級車類之駕駛資格者，應換發
    駕駛執照，並准其駕駛較低級車類之車輛，其規定如左：
    ．．．」定有明文；按現行駕駛執照區分為機車駕駛執照 (
    照類有大型重型、普通重型、重型、普通輕型、輕型等)及
    汽車駕駛執照 (照類有普小、職小、普貨、職貨、普客、職
    客、普聯、職聯等)；基於一人一照原則，吊扣任一等級之
    汽車駕照，其效力自及於全部照類，觀諸目前世界先進國家
    亦未見分級發照分級處罰之先例，可見我國駕照管理制度並
    非獨樹一幟 (美國駕駛執照機、汽車合一)。又，違反處罰
    條例規定致須接受吊扣駕駛執照處分者，其違規行為對道路
    交通秩序之維持及道路交通安全已生較大之影響，故執行吊
    扣駕駛執照處分，用以限制其繼續駕車行駛道路之權利，此
    見諸處罰條例第68條「汽車駕駛人，因違反本條例及道路交
    通安全規則之規定，受吊銷駕駛執照處分時，吊銷其持有各
    級車類之駕駛執照」之規定至明，原審裁定吊扣普通小型車
    駕駛執照1年，顯有未當云云。
三、查道路交通管理處罰條例第68條修正公佈後，違規受吊扣駕
    駛執照時，僅能吊扣違規時所駕駛之車輛種類之駕駛執照，
    此為本院一致之見解，本件受處分人違規行為時，係駕駛自
    用小客車，原審裁定吊扣普通小型車駕駛執照1年，即無不
    合，抗告人之抗告為無理由，應予駁回。
據上論結，應依刑事訴訟法第四百十二條，道路交通案件處罰辦
法第26條裁定如主文。
中    華    民    國    98    年    2     月    27    日
            刑事第二庭    審判長法  官  李  璋  鵬
                                法  官  蕭  錦  鍾
                                法  官  胡  森  田
以上正本證明與原本無異。
不得抗告。
                                書記官  陳  文  琴
中    華    民    國    98    年    2     月    27    日


司法院資訊處製作；財團法人民間司法改革基金會備份。
